# 请教陈版：关于仅对利润表出具审计报告

提问人：zhengdefei 时间：2017-08-10 14:14:19
A公司原股东为甲公司，甲公司拟将所持A公司100%股权全部转让给新股东乙公司，审计评估基准日为 2016 年 3 月 31 日，实际资产交割日为 2016 年 11 月 30 日，新老股东约定：自评估基准日至资产交割日期间，A公司的盈利归新股东享有，亏损及因其他原因减少的净资产由老股东以现金方式向新股东补足。以 2016 年 3 月 31 日为基准日进行审计并出具了审计报告，现需对过渡期（ 2016 年4-11月）利润表出具审计报告，请教陈版，为出具过渡期利润表审计报告执行实质性审计程序时如何考虑A公司资产负债表项目？是否需要对A公司资产负债表、利润表等全套报表项目执行全套的实质性程序？ 根据《中国注册会计师审计准则第 1601 号--对特殊目的审计业务出具审计报告》 第四章对财务报表组成部分出具的审计报告 第十七条在确定财务报表组成部分的审计范围时，注册会计师应当考虑与所审计的财务报表组成部分相互关联，且可能对其具有重大影响的其他财务报表项目。初步考虑：不对资产负债表执行全套实质性程序，但在执行利润表项目实质性程序时充分考虑未对资产负债项目执行审计程序的影响，执行更为严格的分析程序及细节测试（如：充分函证营业收入发生额，对营业收入、管理费用、财务费用执行更多的细节测试等），同时考虑与所审计的财务报表组成部分相互关联，且可能对其具有重大影响的其他财务报表项目（如：应收账款坏账准备测算，存货减值测试，固定资产折旧测算，长期资产减值迹象判断等）。请教陈版，上述考虑是否可行？

回答人：chenyiwei
基本可以这样理解。另外，该业务的执业依据应为《中国注册会计师审计准则第 1603 号——对单一财务报表和财务报表特定要素审计的特殊考虑》。